臺灣臺南地方法院臺南簡易庭民事判決
110年度南簡字第531號
原      告  凱基商業銀行股份有限公司


法定代理人  魏寶生  
訴訟代理人  蔡佳和  
被      告  蔡炘樺即蔡玟綺


上列當事人間請求清償貸款事件，本院於民國110年8月12日言詞
辯論終結，判決如下：
    主      文
一、被告應給付原告新臺幣242,941元，及自民國101年11月20日
    起至民國104年8月31日止，按週年利率20％計算之利息，及
    自民國104年9月1日起至清償日止，按週年利率15％計算之利
    息。
二、訴訟費用新臺幣2,650元由被告負擔。
三、本判決得假執行。
    事實及理由
一、原告起訴主張：被告於民國90年3月9日與原告（原為萬泰商
    業銀行股份有限公司）訂立小額循環信用貸款契約，約定以
    GEORGE&MARY現金卡為工具循環使用，借款利率依固定年利
    率18.25％計算，如未依約於繳款期限前繳款時、借款到期或
    視為全部到期而未立即清償時，被告同意延滯期間依年利率
    20％給付利息，又任何一宗債務不依約清償本金時，即視為
    全部到期。詎被告未依約履行，尚積欠原告新臺幣（下同）
    242,941元消費帳款及利息未清償，經原告多次催討，均未
    獲償付，爰依消費借貸之法律關係，提起本件訴訟等語。並
    聲明：求為判決如主文第1項所示本金及利息。
二、被告則以：原告已提出還款明細及清償情形，同意原告之請
    求等語。
三、得心證之理由：
    當事人於言詞辯論時為訴訟標的之捨棄或認諾者，應本於其
    捨棄或認諾為該當事人敗訴之判決，民事訴訟法第384條定
    有明文。被告於本院110年8月12日言詞辯論期日陳明同意原
    告之請求（見本院南簡卷第79頁），應認其就本件訴訟標的
    為認諾，依前開規定，即應本於被告之認諾為其敗訴之判決
    。從而，原告請求被告給付242,941元，及自民國101年11月
    20日起至104年8月31日止，按週年利率20％計算之利息，及
    自104年9月1日起至清償日止，按週年利率15％計算之利息，
    為有理由，應予准許。
四、本件係本於被告認諾所為之判決，依民事訴訟法第389條第1
    項第1款規定，應依職權宣告假執行。
五、訴訟費用，由敗訴之當事人負擔；法院為終局判決時，應依
    職權為訴訟費用之裁判。民事訴訟法第78條及第87條第1項
    分別定有明文。本件原告之訴為有理由，第一審訴訟費用即
    裁判費為2,650元，應由被告負擔，爰判決如主文第2項所示
    。
六、據上論結，本件原告之訴為有理由，判決如主文。
中　　華　　民　　國　　110 　年　　8 　　月　　19　　日
  　　　　　　　　臺灣臺南地方法院臺南簡易庭　　　　　
                                  法  官　羅郁棣
以上正本證明與原本無異。　　　　　　　　　　　　　　　　
如不服本判決，應於送達後20日內向本庭（台南市○○路0段000
號）提出上訴狀（須按他造當事人人數附繕本）。
中　　華　　民　　國　　110 　年　　8 　　月　　20　　日
　　　　　　　　　　　　　　　　　書記官  周玉茹